ACORDAO-COMPLETO-2499299

ACÓRDÃO 10902/2021 ATA 30/2021 - SEGUNDA CÂMARA

VISTOS, relatados e discutidos estes autos que tratam de atos de admissão expedidos pela Empresa Brasileira de Serviços Hospitalares,
ACORDAM os Ministros do Tribunal de Contas da União, reunidos em sessão da Segunda Câmara, diante das razões expostas pelo Relator, com fundamento no art. 71, inciso III, da Constituição Federal e nos arts. 1º, inciso V, 39, inciso II, e 45 da Lei 8.443/1992, em:
9.1. considerar legais os atos de Fabio Medeiros de Azevedo, Samya Di Paula Alves Ferreira Sampaio, Jardel da Silva Santos e Yuri Santos Cardoso, concedendo os respectivos registros;
9.2. determinar à Empresa Brasileira de Serviços Hospitalares que:
9.2.1. seja verificado se é procedente a acumulação dos três vínculos ativos constantes da pesquisa Rais - ano base 2019 - fl. 5 da peça n.º 9 pela interessada Maria Jose Feitosa Correia, relativos às prefeituras municipais de Pão de Açúcar e de Olho d'Água das Flores, além da empresa federal, devendo o eventual desligamento ser comprovado por meio do envio de cópia da respectiva portaria, se houver;
9.2.2. em caso de comprovada acumulação indevida de cargos/empregos públicos, seja providenciada a cópia da documentação que regularize a situação da empregada, à luz do artigo 37, inciso XVI, da Constituição Federal, com a redação dada pela Emenda Constitucional n.º 19/1998;
9.3. dar ciência desta deliberação aos interessados e à Empresa Brasileira de Serviços Hospitalares.

Análise de atos de admissão.

Segunda Câmara

3. Interessados/Responsáveis:
3.1. Interessados: Fabio Medeiros de Azevedo (XXX.105.224-XX); Jardel da Silva Santos (XXX.063.063-XX); Maria Jose Feitosa Correia (XXX.173.634-XX); Samya Di Paula Alves Ferreira Sampaio (XXX.713.801-XX); Yuri Santos Cardoso (XXX.726.616-XX).

13.1. Ministros presentes: Bruno Dantas (Presidente), Augusto Nardes (Relator), Aroldo Cedraz e Raimundo Carreiro.
13.2. Ministro-Substituto presente: André Luís de Carvalho.

AUGUSTO NARDES

Trata-se de atos de admissão expedidos pela Empresa Brasileira de Serviços Hospitalares.
2.	A Secretaria de Fiscalização de Integridade de Atos e Pagamentos de Pessoal e de Benefícios Sociais - Sefip (peças 9 e 10) se manifestou no sentido de considerar os atos legais. Transcrevo a seguir a instrução, com os ajustes de forma pertinentes:
INTRODUÇÃO
Trata-se de atos de admissão, submetidos, para fins de registro, à apreciação do Tribunal de Contas da União (TCU) , de acordo com o art. 71, inciso III, da Constituição Federal.  Os atos foram cadastrados e disponibilizados ao TCU por intermédio do Sistema e-Pessoal, na forma do art. 2º e 4º da Instrução Normativa TCU 78/2018.
Os atos desse processo pertencem às seguintes unidades:
Unidade emissora: Empresa Brasileira de Serviços Hospitalares.
Unidade cadastradora:  Empresa Brasileira de Serviços Hospitalares.
Subunidade cadastradora: Empresa Brasileira de Serviços Hospitalares.
EXAME TÉCNICO
Procedimentos aplicados
Os procedimentos para exame, apreciação e registro de atos de pessoal encontram-se estabelecidos na Instrução Normativa TCU 78/2018 e na Resolução TCU 206/2007. Essas normas dispõem que os atos de pessoal disponibilizados por meio do e-Pessoal devem ser submetidos previamente a críticas automatizadas, com base em parâmetros predefinidos.
As críticas das informações cadastradas na etapa de coleta do ato foram elaboradas e validadas levando-se em conta as peculiaridades de cada ato. Os itens verificados nessa etapa são inerentes a dados cadastrais, fundamentos legais, mapa de tempo, ficha financeira, assim como eventuais ocorrências de acumulação. Trata-se de verificações abrangentes, minuciosas e precisas e sem a necessidade de ação humana e, portanto, menos suscetível a falhas. As críticas aplicadas estão discriminadas no sistema, no Menu e-Pessoal, opção "Crítica", que podem ser acessadas mediante concessão de perfil específico a servidores do TCU responsáveis pela análise.
Além das críticas automatizadas, há verificação humana adicional no caso de haver alertas do sistema ou informações não formatadas, como esclarecimentos do gestor ou do controle interno.  
As críticas também consideram os registros do Sistema Integrado de Administração de Recursos Humanos (Siape) . O Siape disponibiliza informações atualizadas sobre as parcelas que integram os proventos, diferentemente, portanto, do e-Pessoal, que informa as parcelas no momento do registro do ato. 
Essa confrontação com o Siape fornece uma visão atual e verdadeira da situação, o que permite descaracterizar irregularidades e inconsistências que, embora constantes do e-Pessoal, já foram corrigidas.
As verificações detectadas nos atos encontram-se discriminadas na aba de pendências de cada ato no sistema e-Pessoal, bem como nos espelhos dos atos contemplados por esta instrução.
Exame das Constatações
Ato: 12329/2017 - Interessado: JARDEL DA SILVA SANTOS - CPF: XXX.063.063-XX
Parecer do Controle Interno: considerar o ato Legal.
Por intermédio de análises realizadas por esta Unidade Técnica no presente ato, não se constatou irregularidade que obste a chancela pela legalidade.
Encaminhamento do ato: 
Considerar LEGAL e conceder registro do ato de JARDEL DA SILVA SANTOS. 
Ato: 25712/2017 - Interessado: YURI SANTOS CARDOSO - CPF: XXX.726.616-XX
Parecer do Controle Interno: considerar o ato Legal.
Por intermédio de análises realizadas por esta Unidade Técnica no presente ato, não se constatou irregularidade que obste a chancela pela legalidade.
Encaminhamento do ato: 
Considerar LEGAL e conceder registro do ato de YURI SANTOS CARDOSO. 
Ato: 34226/2017 - Interessado: FABIO MEDEIROS DE AZEVEDO - CPF: XXX.105.224-XX
Parecer do Controle Interno: considerar o ato Legal.
Por intermédio de análises realizadas por esta Unidade Técnica no presente ato, não se constatou irregularidade que obste a chancela pela legalidade.
Encaminhamento do ato: 
Considerar LEGAL e conceder registro do ato de FABIO MEDEIROS DE AZEVEDO. 
Ato: 35534/2018 - Interessado: MARIA JOSE FEITOSA CORREIA - CPF: XXX.173.634-XX
Parecer do Controle Interno: considerar o ato Legal.
Por intermédio de análises realizadas por esta Unidade Técnica no presente ato, não se constatou irregularidade que obste a chancela pela legalidade.
Encaminhamento do ato: 
Considerar LEGAL e conceder registro do ato de MARIA JOSE FEITOSA CORREIA. 
Ato: 64359/2018 - Interessado: SAMYA DI PAULA ALVES FERREIRA SAMPAIO - CPF: XXX.713.801-XX
Parecer do Controle Interno: considerar o ato Legal.
Por intermédio de análises realizadas por esta Unidade Técnica no presente ato, não se constatou irregularidade que obste a chancela pela legalidade.
Encaminhamento do ato: 
Considerar LEGAL e conceder registro do ato de SAMYA DI PAULA ALVES FERREIRA SAMPAIO. 
CONCLUSÃO
A abrangência e a profundidade das verificações levadas a efeito fundamentam convicção de que os atos 34226/2017, 64359/2018, 12329/2017, 35534/2018 e 25712/2017 podem ser apreciados pela legalidade, em razão de não terem sido encontradas irregularidades nos atos, de acordo com o item Exame das Constatações desta instrução.
PROPOSTA DE ENCAMINHAMENTO
Ante o exposto, com fundamento no art. 71, inciso III, da Constituição Federal, no art. 1º, inciso V, e art. 39, incisos I e II, da Lei 8.443/1992, no art. 260 do Regimento Interno do Tribunal de Contas da União, propõe-se: 
Considerar  LEGAIS e conceder o registro dos atos de FABIO MEDEIROS DE AZEVEDO, SAMYA DI PAULA ALVES FERREIRA SAMPAIO, JARDEL DA SILVA SANTOS, MARIA JOSE FEITOSA CORREIA e YURI SANTOS CARDOSO.
3.	O Ministério Público junto ao TCU (MPjTCU) , à peça 11, propôs encaminhamento diverso ao ato de Maria Jose Feitosa Correia, como transcrevo a seguir, com os ajustes de forma pertinentes:
Esta representante do Ministério Público de Contas coloca-se de acordo com a proposta formulada pela Secretaria de Fiscalização de Integridade de Atos e Pagamentos de Pessoal e de Benefícios - Sefip - às peças n.ºs 9 e 10, pela legalidade e registro dos atos de admissão expedidos pela Empresa Brasileira de Serviços Hospitalares - Ebserh, exceto em relação à empregada Maria Jose Feitosa Correia. 
2. Quanto à admissão de peça n.º 6, opinamos pela realização de diligência à Ebserh para que, em relação à empregada Maria Jose Feitosa Correia (CPF n.º XXX.173.634-XX) : 
2.1. seja verificado se é procedente a acumulação dos três vínculos ativos constantes da pesquisa Rais - ano base 2019 - fl. 5 da peça n.º 9, relativos às prefeituras municipais de Pão de Açúcar e de Olho d'Água das Flores, além da empresa federal, devendo o eventual desligamento ser comprovado por meio do envio de cópia da respectiva portaria, se houver; 
2.2. em caso de comprovada acumulação indevida de cargos/empregos públicos, seja providenciada a cópia da documentação que regularize a situação da empregada, à luz do artigo 37, inciso XVI, da Constituição Federal, com a redação dada pela Emenda Constitucional n.º 19/1998.
É o Relatório.

não há.

Procuradora-Geral Cristina Machado da Costa e Silva.

PESSOAL. ADMISSÃO. DILIGÊNCIA EM RELAÇÃO A UM ATO. ANÁLISE DE POSSÍVEL ACUMULAÇÃO INDEVIDA. LEGALIDADE DOS DEMAIS. DETERMINAÇÕES.

ATOS DE ADMISSÃO (ADS)

Secretaria de Fiscalização de Integridade de Atos e Pagamentos de Pessoal e de Benefícios Sociais (Sefip).

Trata os autos de atos de admissão expedidos pela Empresa Brasileira de Serviços Hospitalares que, após análise empreendida pela Secretaria de Fiscalização de Integridade de Atos e Pagamentos de Pessoal e de Benefícios Sociais - Sefip, receberam proposta de encaminhamento pela legalidade e concessão dos registros
2.	O Ministério Público de Contas divergiu da proposta da Sefip quanto ao encaminhamento a ser dado neste momento ao ato de Maria Jose Feitosa Correia. Propõe a realização de diligência à unidade emissora do ato com o objetivo de obter a documentação necessária para verificar eventual acumulação de três vínculos ativos.
3.	Dada a máxima vênia ao encaminhamento proposto pela Unidade Técnica, acompanho o posicionamento exarado pelo Ministério Público junto a este Tribunal, cujo fundamento incorporo como razões de decidir, pelos motivos que exponho a seguir.
4.	De fato, quanto ao ato de Maria Jose Feitosa Correia, é necessário verificar possível acumulação indevida de três vínculos ativos constantes da pesquisa Rais (peça 9, p. 5) , relativos às prefeituras municipais de Pão de Açúcar e de Olho d'Água das Flores, além da empresa federal, devendo o eventual desligamento ser comprovado por meio do envio de cópia da respectiva portaria, se houver.
5.	À vista disso, devem ser realizadas as diligências em relação ao referido ato para que sejam analisados os aspectos suscitados pelo Parquet.
6.	Quanto aos demais atos, considero-os legais e concedo-lhes registro.
  Ante o exposto, VOTO no sentido de que o Tribunal aprove o Acórdão que ora submeto à deliberação deste Colegiado.
TCU, Sala das Sessões Ministro Luciano Brandão Alves de Souza, em 24 de agosto de 2021.
Ministro JOÃO AUGUSTO RIBEIRO NARDES 
Relator